臺灣臺北地方法院交通事件裁定　　　　　　　　　　九十年度交聲字第一二七三號
　　原處分機關　交通部公路局台北區監理所
　　受 處分 人　甲○○　男　.
　　即 異議 人
右列受處分人因違反道路交通管理處罰條例案件，對於交通部公路局台北區監理所九
十年十月二十二日所為之處分（原處分案號：北監六字第裁四○—Ａ0000000
0號），聲明異議，本院裁定如左：
        主  文
異議駁回。
        理  由
一、按交通違規事件裁罰案件，性質上屬於交通行政主管機關本於職權就公法上具體
    事件所為之決定而對外直接發生法律效果之單方行政行為，參酌行政法院五十六
    年度判字第八一號判例意旨「本件原告行為時尚在舊所得稅法施行期間，實體上
    固應適用舊法，但被告官署稅捐稽徵程序開始於現行所得稅法令公布施行以後，
    程序上即應是新法」，故本件道路交通管理處罰條例第四十條雖於民國九十年一
    月十七日公布修正，於同年六月一日施行，（於九十一年七月三日公布修正、同
    年七月五日施行）依行政「實體從舊，程序從新」原則，尚無比較新舊法問題，
    而本件行為時法為修正前之舊法，倘無特別標示，則本件引用法條均係該行為時
    有效之舊法，核先敘明。
二、次按汽車駕駛人，行車速度，超過規定之最高時速，處四百元以上八百元以下（
    即新臺幣一千二百元以上二千四百元以下）罰鍰，道路交通管理處罰條例第四十
    條第一項條定有明文，而汽車駕駛人駕駛汽車違反道路交通管理處罰條例第四十
    條規定者，除應依該條所規定之罰鍰處罰外，並予記違規點數一點，道路交通管
    理處罰條例第六十三條第一項第一款亦定有明文。
三、本件受處分人即異議人甲○○於八十八年十一月一日凌晨零時二十分許駕駛三Ｌ
    —五二五號營業小客車在最高時速限制四十公里之台北市○○○路、復興北路口
    ，竟以時速六十六公里之速度駕駛，經照片測速後，為台北市政府警察局中山分
    局交通警察大隊警員認為受處分人違反道路交通管理處罰條例第四十條第一項規
    定，超速滿二十公里，而逕行掣單舉發，經交通部公路局台北區監理所裁罰後，
    受處分人於到案日期前向原處分機關提出申訴，經原處分機關請舉發單位即中山
    分局調查結果，仍認受處分人有前開違規行為，原處分機關乃依前揭道路交通管
    理處罰條例第四十條第一項規定於九十年十月二十二日裁處罰鍰新臺幣二千四百
    元，並依同條例第六十三條第一項第一款記違規點數一點。
四、然受處分人甲○○矢口否認有任何違反道路交通管理處罰條例規定之行為，辯稱
    ：系爭車輛自申請掛牌以來，車頂燈即冠上櫻華合作社之專有頭燈、且從未更換
    ，而與舉發照片中車輛並無該頭燈，故照片中所示車輛非受處分人駕駛之車輛云
    云。經查：
  (一)據卷附舉發照片所示：超速車輛清楚顯示係懸掛「三Ｌ—五二五」號車牌、車身
    黃色、車身後方標示「ＴＯＹＯＴＡ（即國瑞）營業標章」，而車門紅漆標示為
    二字之合作社計程車之營業小客車等情，而經本院依職權調閱受處分人甲○○駕
    駛之三Ｌ—五二五號車輛資料，結果：三Ｌ—五二五號車輛車身應為黃色之營業
    小客車，係屬「台北縣櫻華計程車運輸合作社」、「國瑞」車廠等情，有交通部
    公路局台北區監理所九十一年七月四日九一北監車字第九一一五○三九號函及附
    件汽車新領牌照登記書在卷可稽，是逕行舉發照片中所示之車輛車身顏色、車廠
    、車門標示之二字合作社等特徵，均與受處分人駕駛車輛之特徵相合無訛，倘為
    變造車牌，豈有如此巧合，所有資料皆相符？
  (二)雖受處分人於九十年十一月十二日之申訴書中載明「另附照片一張為證」等情，
    惟本移送函件並未附具任何照片，且經本院電話查詢台北區監理所承辦人員，業
    稱：該日並無附具任何照片等語明確，有該公務電話紀錄單在卷可查，是受處分
    人之主張並無任何證據可佐。況「車頂頭燈」實屬可隨時拆卸之物品，則縱受處
    分人提出照片，僅能顯示「拍攝照片當時車頂裝有頭燈」，仍無可認於「前開八
    十八年十一月一日凌晨零時二十分許系爭車輛仍裝有頭燈」乙節。則受處分人空
    言辯：照片車身無車頭燈，故非受處分人所駕駛云云，實難採信。
  (三)綜上所述，原處分機關依行為時之道路交通管理處罰條例第四十條、第六十三條
    第一項第一款規定裁處新臺幣二千四百元罰鍰並記違規記點數一點，核無不合。
    本件聲明異議為無理由，應予駁回。
據上論斷，應依道路交通案件處理辦法第十九條，裁定如主文。
中      華      民      國    九十一    年     十二     月     三十     日
                                臺灣臺北地方法院交通法庭
                                      法  官  郭惠玲
右正本證明與原本無異。
如不服本裁定，應於送達後五日內，向本院提出抗告狀。
                                      書記官  陳  懿
中      華      民      國    九十一      年    十二    月    三十一  日
